臺灣板橋地方法院刑事判決　　　　　　　　　　　　　九十年度簡上字第二五九號
　　上　訴　人　朱琇瑛原名甲.
　　即　被　告
右列上訴人因違反家庭暴力防治法案件，不服本院九十年度重簡字第一０一三號中華
民國九十年九月十日第一審判決（聲請簡易判決處刑案號：九十年度偵字第九七五三
號），提起上訴，本院管轄之第二審合議庭判決如左：
    主  文
上訴駁回。
    事實及理由
一、本案經本院合議庭審理結果，原審判決除上訴人即被告朱琇瑛（原名甲○○，於
    民國九十年九月三日改名）第二次犯違反保護令罪，經本院判處有期徒刑三月，
    並經臺灣高等法院於九十年七月四日以九十年上易字一八七八號駁回上訴而確定
    在案應予更正外，原審引用檢察官聲請簡易判決處刑書中所載被害人即告訴人乙
    ○○之指訴，與證人胡森雄於偵查中之證詞，並以卷附之照片九幀及本院八十八
    年度家護字第二七六號、九十年度家護聲字第四號民事通常保護令影本二份資為
    佐證，判認上訴人所為係違反家庭暴力防治法第五十條第四款之違反保護令罪，
    並適用刑法第十一條前段、第四十一條第一項前段，罰金罰鍰提高標準條例第二
    條規定，以簡易判決量處有期徒刑六月，如易科罰金以三百元折算一日，其認事
    用法均無違誤，量刑亦屬妥適，應予維持，並引用第一審判決書記載之事實、證
    據及理由（如附件）。
二、上訴人朱琇瑛上訴意旨以：我有在九十年四月十五日早上九點多，到乙○○三峽
    的住處探視小孩胡忠坤，一直等到下午五點半才看到小孩，我並沒有推倒爐具及
    機車，是乙○○推伊的機車，我才去碰到爐具及機車云云。經查上訴人朱琇瑛於
    九十年四月十五日下午六時五分許，在告訴人位於臺北縣三峽鎮○○路二二二巷
    二五四弄六一號住處，及上址鄰接之六三號門前，如何推倒爐具及ＰＮＩ－三二
    三號機車乙節，固據告訴人乙○○及證人胡森雄於偵查中指證歷歷在卷，且經在
    場目睹之證人丙○○於本院調查時，到庭具結指證偵查卷內所附機車及爐具照片
    確為被告弄倒等語屬實在卷（見九十年十二月十九日訊問筆錄），足認上訴人誠
    有原審判決所判認違反保護令罪之犯行無訛，上訴意旨以沒有推倒爐具及機車等
    語，指摘原審判決不當，本院認其上訴為無理由，自應予以駁回。至於上訴人與
    告訴人之子胡森彥間之婚姻，雖經胡彥森訴請本院裁判離婚，並經本院認有難以
    維持婚姻之重大事由，於八十九年一月二十日以八十八年度婚字第六三四號民事
    判決判准離婚在案，而二人所生之子胡忠坤（八十五年九月一日生）之權利義務
    ，雖亦判由胡森彥行使，然此只是本院在為子女最佳利益之前提下，考量一切情
    況後所為之判定，並非意謂永久斷絕上訴人與其子胡忠坤間之母子親情關係，上
    訴人探視胡忠坤之權利，任何人本不得無故妨害或剝奪，以期使胡忠坤之身心、
    人格等方面得以健全發展，但上訴人在探視其子胡忠坤時，仍應遵守本院所發前
    開二民事保護令之規定，上訴人連同本案在內，前後三次違犯家庭暴力防治法之
    違反保護令罪行為，對胡忠坤之幼小心靈若生不良之影響，亦非上訴人所樂見，
    故上訴人不可不深思及慎行，特予指明。
據上論斷，應依刑事訴訟第四百五十五條之一第一項、第三項、第三百六十八條、第
三百七十三條，判決如主文。
本案經檢察官壽勤偉到庭執行職務
中      華      民      國      九十一      年    一    月    二十三    日
                                臺灣板橋地方法院刑事第三庭
                                    審判長  法  官    郭豫珍
                                            法  官    連育群
                                            法  官    陳志揚
右正本證明與原本無異。
不得上訴。
                                            書記官    陳慶樹
中      華      民      國    九十一    年     一     月    二十四    日
附錄本案論罪科刑法條全文：
家庭暴力防治法第五十條
  違反法院依第十三條、第十五條所為之下列裁定者，為本法所稱之違反保護令罪，
  處三年以下有期徒刑、拘役或科或併科新臺幣十萬元以下罰金︰
  一、禁止實施家庭暴力行為。
  二、禁止直接或間接騷擾、接觸、通話或其他連絡行為。
  三、命遷出住居所。
  四、遠離住居所、工作場所、學校或其他特定場所。
  五、命完成加害人處遇計畫：戒癮治療、精神治療、心理輔導或其他治療、輔導。
